臺灣桃園地方法院刑事裁定
              111年度毒聲字第359號
聲  請  人  臺灣桃園地方檢察署檢察官
被      告  鍾育光


上列被告因違反毒品危害防制條例案件，聲請人聲請送觀察、勒
戒（111年度毒偵字第1195號），本院裁定如下：
    主  文
乙○○施用第二級毒品，應送勒戒處所觀察、勒戒，其期間不得逾
貳月。
    理  由
一、聲請意旨略以：被告乙○○有下列三（一）「施用毒品犯行」
    欄所示之行為，爰依毒品危害防制條例第20條第1 項及觀察
    勒戒處分執行條例第3 條第1 項等規定，聲請裁定將被告送
    勒戒處所觀察、勒戒等語。
二、按犯毒品危害防制條例第10條之罪者，檢察官應聲請法院裁
    定，或少年法院（地方法院少年法庭）應先裁定，令被告或
    少年入勒戒處所觀察、勒戒，其期間不得逾2 月；依前項規
    定為觀察、勒戒或強制戒治執行完畢釋放後，3 年後再犯第
    10條之罪者，適用前2 項之規定，毒品危害防制條例第20條
    第1 項、第3 項定有明文。上開所謂「3 年後再犯」，只要
    本次再犯（不論修正施行前、後）距最近1 次觀察、勒戒或
    強制戒治執行完畢釋放，已逾3 年者，即該當之，不因其間
    有無犯第10條之罪經起訴、判刑或執行而受影響（最高法院
    刑事大法庭109 年度台上大字第3826號裁定意旨參照）。
三、經查：
（一）被告有施用毒品之事實　　
施用毒品犯行 證據（卷頁出處） 證據內容 被告基於施用第二級毒品甲基安非他命之犯意，於民國110年12月28日凌晨0時43分為警採尿回溯120小時內某時，在臺灣地區某不詳地點，施用第二級毒品甲基安非他命，嗣於110年12月28日凌晨2時9分許，為警在新北市板橋區南雅西路1段63巷口查獲。 被告供述 被告坦承有施用毒咖啡包，但忘記最後一次施用的時間、地點  被採尿人尿液暨毒品真實姓名與編號對照表(編號：A0000000)（毒偵卷第7頁） 被告尿液經送驗結果，呈安非他命、甲基安非他命陽性反應。  驗尿報告(報告編號：UL/2021/C0000000)（毒偵第8頁）  
　按一般人如未施用甲基安非他命，其尿水應無甲基安非他命反
  應，倘有施用者，約有施用劑量之70%自施用後24小時內，由
  尿中排出，其中約43% 以甲基安非他命原態排出，5%代謝為安
  非他命排出；一般可檢出施用甲基安非他命之最長時間為1 至
  5 天，此有行政院衛生署管制藥品管理局（現改制為衛生福利
  部食品藥物管理署）96年4 月20日管檢字第0960003946號函可
  按。是被告於前揭時間所排尿液經檢驗後，既呈甲基安非他命
  類陽性反應，且其濃度均遠高於行政院衛生署（現改制為衛生
  福利部）公告判定依據值100ng/mL、500ng/mL，自足徵被告應
  有於為警採尿起回溯120 小時內，施用甲基安非他命1 次之行
  為。
（二）被告未受觀察、勒戒執行完畢釋放之證據
證據（卷頁出處） 證據內容 臺灣高等法院被告前案紀錄表（本院卷） 被告未曾受過觀察、勒戒 

（三）聲請人主張其考量被告不宜為緩起訴處分及到指定醫療醫
      院為替代療法，而需為觀察、勒戒之原因
主張內容 證據（卷內出處） 被告於本案前故意犯他罪，現由本院111年桃院增行琇緝字第78號及桃園地方檢察署檢察官以111年度甲○維執甲緝字第687號案件通緝中，且戒癮治療程序無法在監所內為之。 臺灣高等法院被告前案紀錄表（本院卷） 
　　　故本院認聲請人向法院聲請觀察、勒戒屬聲請人適法職權
      之行使，並無違反立法目的或悖於比例原則等裁量踰越、
      裁量濫用或裁量怠惰之情。綜上，本件聲請於法有據，應
      予准許。　
四、依毒品危害防制條例第20條第1 項、觀察勒戒處分執行條例
    第3 條第1 項，裁定如主文。
中　　華　　民　　國　　111 　年　　4 　　月　　25　　日
                 刑事第十庭    法　官　洪瑋嬬
以上正本證明與原本無異。
如不服本裁定，應於裁定送達後5 日內向本院提出抗告狀。
 　　　　　　　　　　　　　　　書記官　劉慈萱　　　　　
中　　華　　民　　國　　111 　年　　4 　　月　　26　　日